臺灣新竹地方法院民事判決　　　　　　　 99年度訴字第289號
　　原　　　告　祺彪電子股份有限公司
　　法定代理人　張紀杰
　　訴訟代理人　林彥志律師
　　被　　　告　泰沂科技股份有限公司
　　法定代理人　宋慧玲
　　訴訟代理人　許修齊律師
　　　　　　　　鄭炤藩
上列當事人間給付貨款事件，原告聲請支付命令，經被告異議而
視為起訴，本院於民國99年12月22日辯論終結，判決如下﹕
    主  文
被告應給付原告新臺幣壹佰零肆萬肆仟柒佰伍拾元，及自民國九
十八年十月十七日起至清償日止，按年息百分之五計算之利息。
訴訟費用由被告負擔。
本判決於原告以新臺幣拾伍萬元或同額之無記名可轉讓定期存
單為被告供擔保後得假執行；被告若於假執行程序實施前以新臺
幣壹佰零肆萬肆仟柒佰伍拾元為原告預供擔保後得免為假執行。
    事實及理由
壹、程序方面：
    按訴狀送達後，原告不得將原訴變更或追加他訴。但擴張或
    減縮應受判決事項之聲明者，不在此限，民事訴訟法第255
    條第1 項第3 款定有明文。本件原告聲請支付命令時，關於
    遲延利息之起算日，主張以支付命令送達被告之翌日起算；
    嗣原告於民國（下同）98年11月2 日以民事準備狀，將遲延
    利息之起算日，擴張為自起訴之翌日起算；復於98年11月20
    日以民事陳報狀，再將遲延利息之起算日，縮減為自支付命
    令送達被告之翌日起算，有支付命令聲請狀、民事準備書狀
    、民事陳報狀附卷可參，核原告所為係屬擴張或減縮應受判
    決事項之聲明，依前所述，原告所為訴之變更應予准許，合
    先敘明。
貳、實體方面﹕
一、原告方面﹕
    (一)原告主張﹕其係從事LED 及相關產品製造之優良專業廠商
      ，被告先後於98年1 月19日、1 月22日及4 月1 日以原證
      一所示之採購單，向原告購買品號、品名、規格為「0000
      000000000 0mm Yellow LED橢圓」物料（即LED 燈粒，下
      稱系爭燈粒）各514,000 件、700,000 件及14,189件，價
      金約定每件新臺幣（下同）1 元（不含稅），付款條件為
      月結60天期票。兩造完成採購程序後，原告即開始系爭燈
      粒之製程，並依兩造約定之規格，產製系爭燈粒，完成後
      已全數分批交付予被告受領完畢，原告並開立發票向被告
      請款。詎被告就其中原告已依約分別於98年3 月20日交付
      之系爭燈粒480,000 件（其統一發票號碼﹕EU00000000）
      及117,500 件（統一發票號碼﹕EU00000000）；98年3 月
      30日所交付之系爭燈粒20,000件（統一發票號碼﹕EU0000
      0000）及67,500件（統一發票號碼﹕EU00000000）；98年
      4 月2 日所交付之系爭燈粒60,000件（統一發票號碼﹕EU
      00000000）及15,000件（統一發票號碼﹕EU00000000）；
      98年4 月3 日所交付之系爭燈粒40,000件（統一發票號碼
      ﹕EU00000000）；98年4 月7 日所交付之系爭燈粒22,000
      件（統一發票號碼﹕EU00000000）、47,500件（統一發票
      號碼﹕EU00000000）及125,500 件（統一發票號碼﹕EU00
      000000），共計995,000 件之貨品，其價金含稅共1,044,
      750 元，被告迄未給付，屢經催討，均未獲置理，原告不
      得已，爰依買賣契約之法律關係，請求被告給付貨款，並
      聲明﹕被告應給付原告1,044,750 元，及自支付命令送達
      被告之翌日起至清償日止，按年息百分之5 計算之利息。
      願以現金或無記名可轉讓定期存單供擔保，請准宣告假執
      行。
    (二)對被告抗辯之陳述:
      1.被告主張原告交付之系爭燈粒不符規格而有瑕疵。惟此
        等主張實有誤會：
        (1)被告雖以被證九「祺彪公司規範書影本」，主張原告
          交付之系爭燈粒不合該規範書所示規格而有瑕疵。惟
          該文件所示日期為「2007/04/26 rev.1.2」，與被告
          提出系爭燈粒訂購單之時間（2009 /01/19 ）至少有
          2 年之差距，該規範書是否足以作為原告交付系爭燈
          粒之規格標準，已非無疑；況原告提出之規範書，於
          LED 業界中，僅係表示依原告製程、技術所得生產LE
          D 燈粒規格（波長、亮度及角度）之可能範圍，作為
          被告衡量其客戶所需LED 產品之規格（波長、亮度及
          角度）及是否下訂購單予原告之參考依據。故該規範
          書之性質，僅屬「要約之誘引」，並非雙方合意之內
          容。否則規格書版本只需提出一次，規格即告確定，
          何須不斷修正規格書之版本，來滿足訂購者之需要。
        (2)原告交付系爭燈粒係基於被告於97年6 月2 日另以電
          子郵件指示原告應依該電子郵件附件所示「4 類LED
          燈粒類型規格Bin A ：2-H17 、Bin B ：2-H19 、Bi
          n C ：1A-H17及Bin D ：1A-H19」製作系爭燈粒，而
          依該電子郵件附件所示四種LED 燈粒類型之規格，其
          亮度已修正為Min ：410mcd、Typ ：530mcd、Max ：
          680mcd，而波長亦修正為Min ：588nm 、Typ ：590n
          m 、Max ：592nm ，並於此範圍內根據不同亮度、波
          長組合，分類成Bin A 至Bin D ，且於附件中並未提
          及「角度」之規範，故與被證九舊版規範書規格內容
          甚有差異。且被告亦按此種分類向原告訂購，故被告
          主張系爭燈粒之規格應依原告96年4 月27日交付之規
          範書為準，顯欲以較早期之規格書規範，造成原告於
          98年交付之系爭燈粒不合雙方約定規格之假象。
        (3)縱認系爭燈粒之規格標準應包括角度，然被告迄今未
          盡舉證之責，證明該瑕疵退貨是否均係「角度」瑕疵
          所致。且原告生產之系爭燈粒經被告公司人員抽驗合
          格後，方交付予被告指定之插件廠，故原告已依約履
          行合約義務。至於被告進行後續製作完成商品，實與
          原告無關，亦不應由原告負責。被告僅以其外國客戶
          於98年2 月27日所寄發之電子郵，主張系爭燈粒有瑕
          疵，並將98年3 月11日遭其客戶退回LED 字幕片53片
          、98年8 月11日退回LED 字幕片6 片、98年9 月13日
          LED 字幕片88片及98年10月6 日LED 字幕片9 片等，
          均認定係因系爭燈粒有瑕疵所致。惟，由LED 燈粒組
          裝「LED 字幕板」，須由各種類之電子、電路元件燒
          銲、組裝而成，上揭任何一元件之製程，均有可能造
          成被告產製之LED 字幕板有不符其客戶要求之瑕疵，
          以LED 業界常見瑕疵為例，尚有所謂「死燈（即LED
          燈粒無法通電，導致不亮燈）」等，故LED 字幕板有
          瑕疵之情形，不一而足。然被告未舉證說明「98年3
          月11日」、「98年8 月11日」、「98年9 月13日」及
          「98年10月6 日」遭退貨LED 字幕板之瑕疵究竟為何
          ，僅以98年2 月27日之電子郵件內容，為98年3 月11
          日、8 月11日、9 月13日及10月6 日之LED 字幕板退
          貨之瑕疵證據，其不符一般事理甚為明顯。況被告迄
          今所提出之各項證明LED 字幕板有瑕疵之數據及相關
          資料，皆有其前後矛盾處，實難謂被告確實已盡舉證
          之責。諸如：
          被告向原告下單訂購，係以LED 「燈粒顆數」為計
            價單位，有無瑕疵或不良率之計算均應以「顆」為
            計算標準，方符公平與誠信，且依歷年交易習慣，
            如客戶於「抽驗階段」或進行「熱機測試階段」，
            發現LED 燈粒產品有不良品並通知原告時，原告均
            立即更換同一製程之其他良品予客戶，如客戶不願
            接受，原告亦同意由客戶按不良品顆數予以扣款。
            現被告竟以其產製「LED 字幕板片數之不良率」估
            算原告交付LED 燈粒之瑕疵，顯不符實務現況，更
            將被告與其客戶交易之風險，全部轉嫁由原告負擔
            ，實有違反公平及誠信原則。
          被告於民事答辯(二)狀謂98年9 月13日退回瑕疵LED
            字幕板「88片」，但於同頁第7 行以下說明計算成
            本：「88pcs （8 片型號16×32、2 片型號08×31
            （此亦有所誤植，被告所舉產品並無此型號）、9
            片型號14×36、40片型號16×40、1 片型號24×40
            、另加非以原告所供之LED 燈粒組裝製造之11片型
            號09×24及7 片型號16×28」，將其所列片數加總
            ，亦僅有78片而已（8+2+9+40+1+11+7 ＝78≠88）
            。且所謂「11片型號09×24及7 片型號16×28」此
            二類型號之成本計算，亦未見於成本計算表內，則
            被告究竟如何推算，實屬有疑。
          被告舉被證十四原物料採購單為損害賠償之證據，
            然細究「UTM 16×40 2PCS 成本計算」單，其元件
            品號「0000000000000 」之「3mm Yellow LED橢圓
            1A-H19」之項目、及採購單「UTM 08×32 1PCS 成
            本計算」單，其元件品號「0000000000000 」之「
            3mm Yellow LED橢圓2A-H19B 」之項目，非屬本件
            請求之LED 型號，被告似有以不同型號之LED 混淆
            法院判斷之嫌。
        (4)被告所提被證十二之檢測報告不足以作為系爭燈粒有
          瑕疵之依據。
          被告所提訴外人工業技術研究院（下稱工研院）之
            檢測報告，有關樣品之採樣、鑑定之方式、內容及
            鑑定之機關等均為被告單方決定，未經原告之同意
            ，是以鑑定之樣品是否為系爭燈粒不得而知，故該
            鑑定報告實無法作為系爭燈粒有瑕疵之依據。
          訴外人工研院之兩份檢測報告，其數值有極端不合
            理處，以X 軸之測量數值為例：
            I.同屬「Sample No. BIN-A」型號產品，在98年4
               月14 日之檢測數值為557.5mcd，在同年5 月6
               日之檢測數值卻高達654.4mcd。
            II.同屬「Sample No. BIN-C」型號產品，在98年4
               月14日之檢測數值為557.8mcd，在同年5 月6日
               之檢測數值卻高達806.4mcd。
            III.同屬「Sample No. BIN-D」型號產品，在98年4
               月14日之檢測數值為559.9mcd，在同年5 月6 日
               之檢測數值卻僅為524.2mcd。
          承上，如被告主張檢測報告受測LED 產品為本案系
            爭燈粒，何以相同產品在兩份時間相近之檢測報告
            中，檢測數值卻有如此大差異？則該檢測報告之受
            測LED 產品是否為原告本次交付之產品，不無可疑
            之處，故被告欲以被證十二證明系爭燈粒有瑕疵，
            實有不足。
      2.被告有無違反民法第356 條檢查通知之義務，而無法對
        原告主張系爭燈粒之瑕疵擔保責任？該等瑕疵是否非不
        能即知之瑕疵？
        (1)被告一再主張，抽驗係以「非系爭燈粒」之另外產品
          作標準來進行抽驗，惟兩造既有約定特定規格之系爭
          燈粒，當然係投料開始生產「被告下單訂購」之LED
          產品後，方請被告品管人員至原告處進行「產品抽測
          」，焉有另行製作一個LED 產品供檢測之用，此與一
          般事理及業界慣例相違，被告此等主張顯無理由。且
          被告於開庭時亦承認是由原告產製「系爭燈粒每一千
          顆中抽出一百顆」進行檢驗，則被告之主張更顯見矛
          盾不合理。
        (2)系爭燈粒之製程至少包括有：固定晶片：將晶片固
          定至相應之電路板；焊接金線：即銲線；灌膠成
          型：即形成LED 之外殼；切上腳：LED 成型，單一
          極性相連；電性測試：測試是否漏電與開路；外
          觀檢測：檢查灌膠成型後之燈是否有異物等；切下
          腳：LED 單顆成型；分類測試：依客戶規格分類；
          驗貨：於此階段，由原告之員工與被告之品管人員
          就系爭燈粒進行抽驗及測試；打帶：抽驗無誤後，
          即將系爭燈送至原告之加工打帶廠商進行打帶作業；
          插件（即交貨）：送往被告指定之廠商進行插件作
          業，原告合約義務即已履行完成，後續插件作業非原
          告所負責。則依上揭LED 製程可知，原告於LED 燈粒
          初步製成後，即請被告就系爭燈粒產品進行抽驗（即
          指該批要出貨之產品），由原告之員工陪同被告之品
          管人員進行抽驗，待無誤後，方繼續就同批製程之LE
          D 燈粒進行後續打帶，並送交被告指定插件廠進行插
          件作業，非原告任意為之，故如無被告驗貨許可，系
          爭燈粒將無法順利交付予被告。
        (3)被告為一專業LED 廠商且亦自承於收受原告交付之系
          爭燈粒後，會完成所謂「熱機測試」，故應視為被告
          已承認其所受領之物，故被告主張以第三人（即被告
          客戶）退貨為系爭燈粒瑕疵之通知，並不足採。蓋﹕
          被告成立於82年間，係國內第一家投入研發航空LE
            D 燈照明應用之廠商，現已研發成功符合航太LED
            照明產品，是一家同時具有民生、工業及航太照明
            產品完整之研發與製造之專業廠商。則被告具備有
            高度專業技術能力，無庸置疑。而系爭燈粒於原告
            完成上揭製程並交付被告後，被告應得依其專業技
            術進行檢測。且所謂產品瑕疵，依其性質非屬所謂
            「不能即知之瑕疵」，即將系爭燈粒實際通電熱機
            ，進行測試即可查驗是否有瑕疵，況被告已自承就
            系爭燈粒已做過「熱機測試」，且參被告主張受有
            「光度測試、QC檢測工時、Burn-in 電費及工時費
            等檢測費用之損害」（原告否認該等支出係原告所
            造成之損害，詳後述），更足證被告有專業能力，
            就系爭燈粒有無瑕疵於受領時依熱機測試檢查即可
            探知。然被告表示係自原告交付系爭燈粒後由第三
            人（即被告客戶）通知方知悉有瑕疵，故被告違反
            檢查通知義務，依民法第356 條第2 項規定，應視
            為被告已受領系爭燈粒。
          另由證人楊瑞華之證述及被告訴訟代理人於開庭時
            之陳述可知系爭燈粒縱有瑕疵，非屬不能即知之瑕
            疵，被告亦自認出貨予客戶之產品均屬測試合格、
            符合客戶要求方會出貨，故被告辯稱客戶產品退貨
            為原告之責任，除與被告陳述自相矛盾外，亦違反
            民法第356 條買受人檢查通知義務，應視為被告已
            受領系爭燈粒，不得對原告再為瑕疵擔保之主張。
        (4)至於被告所稱至原告處進行抽驗時，原告均會先以一
          顆LED 顆粒進行儀器校正，此為以標準件進行儀器校
          正程序，並非以標準件作為驗收標準。
          所謂標準件係指一顆經過測試後的LED ，紀錄其亮
            度、波長及角度，當測試機要測試前，為免機器有
            所誤差，故用來校正誤差。當標準件上機器測試時
            ，機器的讀值須與原先標準件LED 的紀錄值相同。
            當不同時，則須調整機器的計算值，使之與標準件
            相同。是以，標準件的目的是用來校正儀器，而非
            作為是否符合訂單規範內容之用。兩造自94年起即
            進行生意往來，每次抽驗均是以此程序進行，被告
            均未予以質疑，現臨訟始辯稱原告提供的儀器是否
            標準，顯有違誠信。
          標準件並非驗收之標準，在被告抽驗過程中，會以
            其訂單所約定之規範內容進行檢驗，故標準件雖由
            原告提供，並不影響被告進行之抽驗程序及熱機測
            試等相關程序之進行。
      3.被證一是否為原告承認系爭燈粒有瑕疵？得否作為被告
        於98年3 月間已通知原告瑕疵之證明?
        (1)觀之被告所提被證一之電子郵件，其主要係因原告出
          賣系爭燈粒予被告已不符自身經營效益之考量，使公
          司經營獲益不佳，基於風險及成本考量，決定停止與
          被告間之交易關係，故被告以被證一作為原告承認系
          爭燈粒有瑕疵，被告已盡民法第356 條通知檢查義務
          之證據，顯有混淆法院判斷之嫌。
        (2)又被證一電子郵件之寄發時間為98年3 月25日，而系
          爭燈粒出貨日期，分別為98年3 月20日、3月30日、
          4 月2 日、4 月3 日及4 月7 日。設若被告以被證一
          主張發現系爭燈粒瑕疵已通知一事為真，則3月30日
          後之出貨，並未見被告提出其他已為瑕疵通知之證據
          ，可推知其主張發現系爭燈粒有瑕疵並全部均有通知
          而拒絕付款，並不實在。況被告於電子郵件寄發之98
          年3 月25日後之98年4 月1 日仍向原告下單訂購同型
          之LED 燈粒共14,189個，如有瑕疵，並已為通知，為
          何仍繼續下單採購同型號之系爭燈粒？故可知所謂被
          告發現系爭燈粒有瑕疵，通知原告後，原告不願處理
          等語，顯與事實不符。
      4.被告是否因為原告所交付之系爭燈粒有瑕疵，而受有貨
        品瑕疵本身之損害及加害結果之損害？若為肯定，被告
        所受之損害數額為何？被告主張抵銷有無理由？經抵銷
        後，原告之請求有無理由？
        (1)被告主張「係以物之瑕疵之加害給付的關係來請求」
          。惟所謂「加害給付」，按民法第227 條第2 項「因
          不完全給付而生前項以外之損害者，債權人並得請求
          賠償」規定，乃因債務人之給付不完全，造成債權人
          「固有利益」受損害，兩者間有因果關係存在，方得
          主張之。學說上認為此種損害原非債權人依「債之關
          係應得利益之喪失」，債權人被侵害之利益係純屬「
          履行債務以外之私有利益」。故被告主張以加害給付
          為其請求權基礎，必先證明其固有利益因不完全給付
          受有損害。
        (2)被告主張之損害賠償項目及金額，均未經證明係所謂
          加害給付之損害。
          98年3 月16日送交100 片字幕板，造成損害229,91
            7 元：被告主張此項損害，包括100 片字幕板之「
            材料成本費153,608 元」、「SMT 工時費20,000元
            」、「後焊工時費12,000元」、「光度測試、QC檢
            測工時、Burn-in 電費及工時費25,000元」及「出
            口空運費19,309元」，被告除舉出口報單為憑外，
            就各項費用皆未提出實際單據以證明其金額，且另
            外製作100 片字幕板所支出之費用，係如何屬原告
            交付系爭燈粒之「加害給付」，也未見其說明，故
            其請求實無理由。
          98年3 月11日退回瑕疵LED 字幕板53片，經報廢處
            理造成損害132,322 元：被告主張此項損害，包括
            53片字幕板之「材料成本費81,567元」、「SMT 工
            時費10,600元」、「後焊工時費6,360 元」、「光
            度測試、QC檢測工時、Bu rn-in電費及工時費13,2
            50元」及「進口海運費20,545元（鴻霖）空運」，
            被告除舉進口報單為憑外，就各項費用皆未見被告
            提出實際單據以證明其金額，如「進口海運費20,5
            45元（鴻霖）空運」，究係空運或為海運，被告亦
            無法清楚說明。且該等損害如何屬原告交付系爭燈
            粒之「加害給付」也未見其說明，故其請求實無理
            由。
          98年8 月份退回LED 字幕板6 片，經報廢處理造成
            損害14,976元：被告主張此項損害，係以98年3 月
            11日退回瑕疵LED 字幕板53片，經報廢處理造成損
            害132,322 元之商數作為每片報廢成本（132,322
            ÷53＝2,496 ），再乘以8 月份退回片數作為損害
            金額（2,496 ×6 ＝14,976）。被告於8 月份遭其
            客戶退回6 片字幕板，未舉出任何損害金額單據，
            即將報廢成本認屬原告交付系爭燈粒之「加害給付
            」，其主張無理之處可見一班。
          98年9 月13日退回瑕疵LED 字幕板88片，經報廢處
            理造成損害148,098 元：被告主張此項損害，包括
            53片字幕板之「材料成本費87,845元」、「SMT 工
            時費17,600元」、「後焊工時費10,560元」、「光
            度測試、QC檢測工時、Burn-in 電費及工時費22,0
            00元」及「進口空運費10,093元（鴻霖）海運」，
            被告除舉進口報單為憑外，就各項費用皆未見被告
            提出實際單據以證明其金額，如「進口空運費10,0
            93元（鴻霖）海運」，究係空運或為海運，被告亦
            無法清楚說明。且該等損害如何屬原告交付系爭燈
            粒之「加害給付」，也未見其說明，故其請求並無
            理由。
          98年10月6 日退回瑕疵LED 字幕板9 片，經報廢處
            理造成損害19,977元：被告主張此項損害，包括9
            片字幕板之「材料成本費12,458元」、「SMT 工時
            費1,800 元」、「後焊工時費1,080 元」、「光度
            測試、QC檢測工時、Burn-in 電費及工時費2,250
            元」及「進口郵局郵資2,389 元」，被告除舉美國
            郵局單據為憑外，就各項費用皆未見被告提出實際
            單據以證明其金額，且該等損害如何屬原告交付系
            爭燈粒之「加害給付」，也未見其說明，故其請求
            實無理由。
          98年10月21日出口54片字幕板，造成損害84,560元
            ：被告主張此項損害，包括54片字幕板之「材料成
            本費34,404元」、「SMT 工時費10,800元」、「後
            焊工時費6,480 元」、「光度測試、QC檢測工時、
            Burn-in 電費及工時費13,500元」及「出口空運費
            19,376元（鴻霖空運）」，被告除舉出口報單為憑
            外，就各項費用皆未見被告提出實際單據以證明其
            金額，且該等損害如何屬原告交付系爭燈粒之「加
            害給付」，也未見其說明，故其請求實無理由。
          99年3 月22日退回瑕疵LED 字幕板15片，經報廢處
            理造成損害51,300元：被告主張此項損害，包括15
            片字幕板之「材料成本費38,850元」、「SMT 工時
            費3,000 元」、「後焊工時費1,800 元」、「光度
            測試、QC檢測工時、Burn-in 電費及工時費3,750
            元」及「進口郵局郵資3,900 元」，被告除舉美國
            郵局單據為憑外，就各項費用皆未見被告提出實際
            單據以證明其金額，且該等損害如何屬原告交付系
            爭燈粒之「加害給付」，也未見其說明，故其請求
            實無理由。
        (3)被告另主張有庫存品29,731顆應退還原告，故應扣除
          31,217元（29,731元×1.05＝31,217）云云，亦不足
          採，蓋：被告向原告訂購LED 燈粒之數量，自應考量
          被告本身營運需求及市場供需，而被告為因應市場之
          變化及客戶之需求或急單，均會有所備料（即庫存）
          ，故除非該庫存品屬瑕疵品，得要求更換外，實不得
          退還予原告。申言之，庫存品不代表為瑕疵品，而被
          告至今仍未證明該庫存品有瑕疵之問題，自不得主張
          退還或扣款。
        (4)被告以「預估方式」計算瑕疵，並認有1,287,440 元
          之損失，顯屬荒謬。
          按LED 燈粒產品體積小且單價低（如系爭燈粒每顆
            單價僅1 元），故市場上LED 衍生產品多係大量單
            顆LED 燈粒產品之加工品（如字幕板、交通號誌等
            ）。而原告從事單顆LED 燈粒產品之製作，因產品
            特性緣故（如單價、體積等），故依歷年交易習慣
            ，如客戶於「抽驗階段」或者進行「熱機測試階段
            」，發現原告所交付之LED 燈粒產品有不良品並通
            知原告時，原告均立即更換同一製程之其他良品予
            客戶。換言之，原告之瑕疵擔保責任即是「有瑕疵
            的LED 燈粒進行更換」，如客戶不願接受，原告亦
            同意由客戶按不良品顆數予以扣款。是以，原告交
            付之系爭燈粒既以「顆」為計價單位，有無瑕疵或
            不良率之計算均應以「顆」為計算標準，方符公平
            與誠信，被告以「片」計算良率與否，顯不符實務
            現況。
          又兩造間之訂單並無保固期間之約定，因一旦LED
            燈粒經被告加工處理而成為產品，可能會因電路設
            計、其他電子零件或使用環境造成LED 燈粒損壞，
            此皆非LED 燈粒廠商（即原告）之責，故依一般交
            易習慣，原告實不可能保固「LED 之產品」，是以
            ，被告辯稱原告需對LED 字幕版負3 年之保固，實
            無所據。
        (5)被告另舉訴外人光華藝品股份有限公司及COMEEINLED
          公司關於LED 壽命之記載云云，惟該二家公司為銷售
          LED 產品，非LED 燈粒之零件廠商，故其二家公司對
          「LED 產品」之保固不能視同「LED 」燈粒之保固，
          且兩造間既無保固期間之約定，被告自不得任意附加
          保固責任於原告，且由「LED 」燈粒至「LED 產品」
          之製造過程中，原告所負責僅為零件之提供，後續製
          造生產皆由被告負責，是以被告抗辯「LED 產品」需
          由原告負保固責任，自不足採。
        (6)再者，被告主張系爭燈粒有瑕疵，卻係依「被告送交
          外國客戶之LED 字幕板，經測試結果，每140 片中，
          有37片不良，不良率為26.4% 」為準，並以此比率「
          推估」原告於97年10月起至98年1 月止所交付之LED
          燈粒，加工製作的字幕板3405片，「推估」有885 片
          為不良品，扣除已實際發生325 片外，「推估」560
          片於將來必然發生損害，再以每片2,299 元為成本，
          據以計算損害賠償額1,287,440 元而主張抵銷。惟查
          ：被告以「被告加工」後之LED 字幕板（單位為「片
          」）遭其客戶退貨之比率，作為「二次預估」原告交
          付系爭燈粒之瑕疵數量，實未證明確實之瑕疵數量，
          顯與瑕疵擔保責任之法理相悖，並逸脫民事訴訟之舉
          證責任，更有違損害賠償須以實際發生損害為要件，
          故被告所謂不良率及金額之主張，實無法律上之憑據
          ，自不足採信。
      5.綜上，被告據以計算其成本之項目「材料成本費」、「
        SMT 工時費」、「後焊工時費」、「光度測試、QC檢測
        工時、Burn-in 電費及工時費」及「貨運費用」等，除
        舉出口報單為憑外，就各項費用皆未提出實際單據以證
        明其金額。而「材料成本費」項目部分，被告雖舉被證
        十四之各型號成本計算表為證，然非原告交付之系爭燈
        粒型號，被告以此計算其所謂「有瑕疵之LED 字幕板及
        材料成本」作為抵銷之損害賠償金額，顯非可採。
二、被告方面﹕
    (一)對原告主張被告分別於98年1 月19日、1 月21日、及4 月
      1 日向原告訂購品號、品名，規格為「0000000000000 3
      ｍｍYellow LED橢圓」物料（即系爭燈粒）各514,000 粒
      、700,000 粒、14,189粒，各筆採購單價為每件1 元（應
      稅外加），付款條件為「月結60天票期」。被告迄今尚有
      下列之數筆貨物之款項未付：98年3 月20日交付之48萬粒
      、117500粒；98年3 月30日交付之2 萬粒、67,500粒；98
      年4 月2 日交付之6 萬粒、15,000粒；98年4 月3 日交付
      之4 萬粒；98年4 月7 日交付之22,000粒、47,500粒、12
      5,500 粒，合計為995,000 粒貨物之貨款未付，含稅總金
      額為1,044,750 元之貨款未支付之事實不爭執。
    (二)兩造間並無訂立書面之買賣契約，均係以被告向原告下訂
      單方式買賣。兩造間關於LED 燈粒買賣係自96年間開始，
      陸續為之。LED 燈粒之規格，則以被告未向原告下單訂購
      前，原告於96年4 月27日交付被告之規範書所載之規格為
      準。該規範書所為關於被告向原告購買LED 燈粒規格之記
      載，於兩造間LED 燈粒買賣成立後，即為兩造間LED 燈粒
      買賣契約之一部分，且該規範書並無價格之記載，因而原
      告謂該LED 規範書係要約之要引，顯有誤會。
    (三)被告向原告購買LED 燈粒，因被告並無測試機器，故原告
      每於出貨前，均由被告派品管人員至原告處檢查測試。由
      原告提供測試機器，並由原告之人員負責測試。測試時，
      原告之人員將事先預備採樣之LED 燈粒一顆，校正測試機
      器，所得數值如符合被告所需標準，再自欲出貨予被告之
      燈粒，每包1,000 顆中選取100 顆測試，如測試所得之數
      值在採樣之LED 燈粒數值範圍內，即原告提供之規範書所
      定標準範圍內，被告之品管人員即相信系爭燈粒符合被告
      之採購標準，並接受原告之出貨，由原告將系爭燈粒送交
      負責製板之公司製板後再送交被告使用。被告則以購得之
      系爭燈粒製造LED 字幕板，銷往美國之客戶UTM （下稱UT
      M ），UTM 再將之供其客戶如公車等使用。
    (四)UTM 於98年2 月間，通知被告所交付之LED 字幕板有LED
      燈粒角度及顏色上無法一致之瑕疵。而UTM 於該段期間又
      逢交貨期，不容遲延，是以被告為期UTM 能如期對其客戶
      交貨，俾免造成被告與UTM 間之糾紛起見，即另行準備10
      0 片LED 字幕板，於98年3 月16日送交UTM ，俾UTM 於向
      其客戶交貨時，一發現被告所送交之字幕板有瑕疵，即得
      以被告另行送交之100 片字幕板抵充替換。事後UTM 告知
      被告所送交之LED 字幕板，經測試結果，每140 片中，有
      37片不良，不良率為26.4% 。被告乃通知原告所交付之LE
      D 燈粒有瑕疵。原告亦曾將被告送回之不良品自行予以測
      試。原告於紀錄資料上記載亮度及波長皆在範圍內，對角
      度部分，僅記載角度若干。惟依該資料，其中編號1 、3
      、4 之波長，均在最低標準590 以下，編號1 、2 之角度
      為61.9度及61.8度，均在最低標準70度以下。被告為確認
      原告所送交之LED 燈粒，是否符合原告規範書所載之數值
      ，將原告送交之LED 燈粒各10粒，分別於98年4 月間及5
      月間送交訴外人工研院測試，經該院以送測試燈粒中一粒
      予以測試，其數值非在原告所提供之規範書所載之最高或
      最低數值區間內，由於數值不符，致被告以原告所交之LE
      D 燈粒製造完成之LED 字幕板，一開始即隱含肉眼難以辨
      識之瑕疵，該瑕疵經於使用一段期間後，即易顯現，即被
      告所製造完成之LED 字幕板，易發生全面明亮度不一致，
      及部分燈粒與整體光度不同情事，即以系爭燈粒所製造之
      LED 字幕板必然會發生高不良率。被告於訴外人工研院測
      試結果發現有上述瑕疵後，即不敢以高不良率之LED 字幕
      板售與客戶，俾免造成將來之損害賠償糾紛。被告發現且
      確定原告送交之系爭燈粒規格不符後，被告即不再以系爭
      燈粒製造LED 字幕板售與被告之客戶。當時，被告倉庫尚
      有原告送交之系爭燈粒庫存29,731顆，應屬不良品，被告
      無法使用，應退還原告。
    (五)被告以原告送交之系爭燈粒製成LED 字幕板，於送交客戶
      之前，被告有為熱機等品管測試。於測試時，若發現部分
      LED 燈粒瑕疵，立即予以抽換。經測試完成認已合品管後
      ，即在LED 字幕板上塗上一層矽膠，用以防塵、防水、防
      鏽，再行送交UTM 。UTM 退回之瑕疵品，如以修理方式處
      理，必先將其上所塗之矽膠去除，在去除過程中會產生巨
      大毒害，且處理程序繁複，費用亦高，修理費過鉅，不符
      合以修理方式處理，且被告如將瑕疵品修理後送交客戶，
      亦有損客戶權益，是以被告將UTM 送回之瑕疵品當作廢棄
      品。UTM 退還被告之LED 字幕板瑕疵品之生產成本，及送
      交UTM 之運費，暨UTM 退回瑕疵品之運費，即屬被告因原
      告所交付瑕疵品所造成之損失。
    (六)原告送交之系爭燈粒，雖於送交前，經由被告之品管人員
      至原告處驗收，惟原告提供之測試機器，及測試前原告拿
      出非原告欲供貨中之LED 燈粒，供該機器校正數值之標準
      LED 燈粒，實質上是否已符合被告向原告所購LED 燈粒約
      定之數值？不無疑問，況原告所送交被告之系爭燈粒，經
      訴外人工研院測試，有角度及顏色上不符規格之情，且系
      爭燈粒是否不符被告向原告採購之規格，必須以標準之測
      試機器測試，方能測出，依上開情事觀之，原告所提供之
      測試機器，或提供作為校正測試機器之LED 燈粒，恐尚有
      未符標準情事，自難謂以原告提供之測試機器，測出之數
      值符合，據以認為原告之供貨符合被告向原告所購LED 燈
      粒之數值。
    (七)依市場關於LED 燈粒製成品，壽命不小於5 萬小時，被告
      以原告送交之系爭燈粒製成之LED 字幕板，依業界之不成
      文規定，亦應保固5 萬小時以上，亦即保固期間應不少於
      3 年。是以，原告送交被告之系爭燈粒，縱然完全符合被
      告採購之規格，送貨時無瑕疵，如在保固期間內，發生毀
      損，亦應在原告賠償之列。
    (八)UTM 退回有瑕疵LED 字幕板，所造成被告之損害如下：
      1.被告為應付UTM 對其客戶之交貨，另行於98年3 月16日
        送交100 片LED 字幕板，供UTM 發現瑕疵品時，予以替
        換補充。該100 片LED 字幕板造成被告之損失為229,91
        7 元（16X40 100pcs材料成本費153,608 元；16X40 10
        0pcs SMT工時費20,000元(200元×100pcs) ；16X40 10
        0pcs後焊工時費12,000元(120元×100pcs) ；16X40 10
        0pcs光度測試、QC檢測工時、Burn-in 電費及工時費25
        ,000元(250元×100pcs) ；16X40 100pcs出口空運費19
        ,309元（鴻霖空運），共計229,917元）。
      2.UTM 於98年3 月11日退回瑕疵LED 字幕板53片，被告以
        報廢處理，損失132,322 元（16X40 53pcs 材料成本費
        81,567元；16X40 53pcs SMT 工時費10,600元(200元×
        53pcs)；16X40 53pcs 後焊工時費6,360 元(120元×53
        pcs)；16X40 53pcs 光度測試、QC檢測工時、Burn-in
        電費及工時費13,250元(250元×53pcs)；16X40 53pcs
        進口海運費20,545元（鴻霖空運），共計132,322 元）
        。
      3.8 月份UTM 退回LED 字幕板6 片，被告以報廢處理，損
        失14,976元（2,496 元（每片報廢成本132,322 ÷53＝
        2,496）×6＝14,976元）。
      4.98年9 月13日UTM 退回瑕疵LED 字幕板88片，被告予以
        報廢處理，損失148,098 元（88pcs 材料成本費87,845
        元；88pcs SMT 工時費17,600元(200元×88pcs)；88pc
        s 後焊工時費10,560元(120元×88pcs)；88pcs 光度測
        試、QC檢測工時、Burn-i電費及工時費22,000元(250元
        ×88pcs)；88pcs 進口空運費10,093元（鴻霖海運），
        共計148,098元）。
      5.98年10月6 日UTM 退回瑕疵LED 字幕板9 片，98年10月
        21日出口54片，供UTM 送交LED 字幕板瑕疵品之替換。
        (1)98年10月6 日退回9 片LED 字幕板，被告予以報廢處
          理，損失19,977元（9pcs材料成本費12,458元；9pcs
          SMT 工時費1,800 元(200元×9pcs) ；9pcs後焊工時
          費1,080 元(120元×9pcs) ；9pcs光度測試、QC檢測
          工時、Burn-in 電費及工時費2,250 元(250元×9pcs
          ) ；9pcs進口郵局郵資費2,389 元（USA 郵局），共
          計19,977元）。
        (2)98年10月21日出口54片LED 字幕板供UTM 替換補充被
          告送交之LED 字幕板中之瑕疵品，被告損失84,560元
          （54pcs 材料成本費34,404元；54pcs SMT 工時費10
          ,800元(200元×54pcs)；54pcs 後焊工時費6,480 元
           (120 元×54pcs)；54pcs 光度測試、QC檢測工時、
          Burn-in 電費及工時費13,500元(250元×54pcs)；54
          pcs 出口空運費19,376元（鴻霖空運），共計84,560
          元）。
      6.99年3 月22日UTM 退回瑕疵LED 字幕板16X32 15片，因
        修理成本較重新製造成本為高，所以生產新品於99年7
        月15日郵寄UTM ，該15片造成被告之損失為51,300元（
        16X32 材料成本(2,590×15＝38,850) ；SMT 工時(200
        元×15＝3,000 ，含換線工時、上下料工時、正常工時
        ) ；後焊工時(120元×15＝1,800)；光度測試、QC檢測
        工時、燒機測試費用(250元×15＝3,750)；郵局3,900
        元，共計51,300元）。
    (九)被告自97年第42週至98年第2 週（即97年10月起至98年1
      月止），以原告所供應之系爭燈粒製造之LED 字幕板出貨
      給UTM 為3,405 片。依UTM 就被告送交之LED 字幕板予以
      測試，不良率為26.4% ，依不良率26.4% 計算，合理推估
      報廢數量應為885 片（3,405 ×26.4%(不良率) ＝885 ）
      ，扣除已實際發生損害之98年3 月19日送交UTM 之100 片
      LED 字幕板及UTM 退回瑕疵LED 字幕板（即98年3 月11日
      53片、8 月間6 片、98年9 月13日88片、98年10月6 日9
      片、98年10月21日另行送交UTM 供發現瑕疵品以供替換補
      充之54片、99年3 月22日15片）後，剩560 片，該560 片
      應係推定在保固期間內必然發生之損害。又被告送交UTM
      之LED 字幕板以16X32 字幕板及16X40 字幕板二款為主，
      16X32 字幕板較16X40 字幕板之生產成本為高，預估被告
      受損害之金額，採用生產成本較低之16X40 字幕板計算損
      害金，其重新生產製造及送交UTM 之成本為如前所列計16
      X40 100 片損害為229,917 元，每片之損害為2,299 元，
      560 片之預估損害應為1,287,440 元。原告送交不合規格
      之系爭燈粒，造成被告已發生之損失及預估損失應為1,99
      9,807 元（681,150+31,217+1,287,440＝1,999,807 ），
      該1,999,807 元被告主張抵銷原告向被告請求之1,044,75
      0 元，被告所受之損失，尚無法抵足。
    (十)綜上，請求駁回原告之訴及假執行之聲請；如受不利判決
      ，願供擔保免於假執行。
三、兩造不爭執事項：
    (一)被告分別於98年1 月19日、1 月22日、4 月1 日向原告訂
      購系爭燈粒分別為514,000 件、70萬件、14,189件，雙方
      約定每件不含稅為1 元，付款條件為「月結60天票期」，
      原告就前述貨品已悉數交付予被告。
    (二)被告對原告迄今有下列數筆貨物之款項未付：1.原告98年
      3 月20日交付之48萬件、117,500 件；2.原告98年3 月30
      日交付之2 萬件、67,500件；3.原告98年4 月2 日交付之
      6 萬件、15,000件；4.原告98年4 月3 日交付之4 萬件；
      5.原告98年4 月7 日交付之22,000件、47,500件、125,50
      0 件，合計為995,000 件之貨物貨款含稅總金額為1,044,
      750 元未支付予原告。
    (三)原告所提原證一至原證七之證物，形式上之真正不爭執。
    (四)被告所提被證一至被證七，以及被證九至被證十二之證物
      ，形式上之真正不爭執。
    (五)被告購買系爭燈粒，係加工製造成LED 字幕板，並銷售予
      被告之美國戶UTM。
    (六)原告將系爭燈粒出貨至被告時，會先由被告派員至原告工
      廠檢測，但檢測之儀器及操作人員均由原告提供，檢測通
      過後，原告始會出貨。
四、兩造爭點：
    (一)原告交付之系爭燈粒是否有「角度及顏色無法一致」，且
      無法達到系爭燈粒品質上基本要求之品質瑕疵？若為肯定
      ，則原告所交付有瑕疵之系爭燈粒數量為若干？
    (二)被證一是否為原告承認系爭燈粒有瑕疵之資料？得否作為
      被告已於98年3 月間已通知原告瑕疵之證明？
    (三)系爭燈粒雙方所約定之規格，有無規範角度部分？是否係
      依被證九之規範書內容作標準？
    (四)被告有無違反民法第356 條檢查通知義務，而無法對原告
      主張系爭燈粒之瑕疵擔保責任？該等瑕疵是否非不能即知
      之瑕疵？
    (五)被告是否因為原告所交付之系爭燈粒有瑕疵，而受有貨品
      瑕疵本身的損害及加害結果的損害？若為肯定，則被告所
      受之損害數額為若干？被告主張抵銷有無理由？經抵銷後
      ，原告之請求有無理由？
五、本院之判斷﹕
    (一)被告主張原告給付之系爭燈粒有瑕疵，惟為原告所否認，
      是就瑕疵之有無，依法即應由被告負舉證之責。被告以其
      美國客戶UTM 所發電子郵件（即被證四、十、十八）、訴
      外人工研院之測試報告（即被證十二）及原告發予被告之
      電子郵件（即被證一）以證原告交付之系爭燈粒有亮度、
      顏色及角度不一致之瑕疵。惟查﹕
      1.原告否認訴外人工研院測試報告中所測試之LED 燈粒為
        其所生產，而觀之該測試報告委託測試者為被告，且自
        報告內容觀之，無法得知所測試之LED 燈粒是否為原告
        生產並交付予被告之系爭燈粒，被告就此亦未舉證證明
        ，則訴外人工研院之2 份測試報告是否可為系爭燈粒有
        瑕疵之證明，尚非無疑。況原告於接獲被告通知後就被
        告給予之不良品自行分析，有關亮度、波長，均在範圍
        之內，有被告所提客戶事件處理資料可憑（即被證十一
        ），是尚乏資料證明系爭燈粒有被告所指述之瑕疵。
      2.又原告曾於98年3 月25日寄發電子郵件予被告（即被證
        一），此為兩造所不爭執。被告雖辯稱此即原告承認系
        爭燈粒有瑕疵，且被告於發現瑕疵後即通知原告之證明
        ，然原告否認此係承認瑕疵之信件。經查該郵件載有「
        本次的LED 問題發生」、「此次有數顆角度較小的事件
        發生」，可見被告就系爭燈粒所生之角度問題，至少於
        98年3 月25日前已告知原告。惟該電子郵件另載有「或
        許是敝公司事先應確認允收標準」，顯見兩造就系爭燈
        粒之「角度」是否為規格標準有所爭議，否則角度既為
        被告向原告訂購系爭燈粒之標準之一，而原告給付之系
        爭燈粒又有角度之問題存在，揆諸常情，不再訂貨之人
        應為被告，而非原告主動以此電子郵件表明不再接受被
        告之訂貨。況被告所提系爭燈粒規範書（即被證九）係
        96年4 月26日之版本，而被告於向原告訂貨（於98年1
        月19日起向原告訂購系爭燈粒）前之97年6 月2 日曾以
        電子郵件表明系爭燈粒之規格（見原證六第二、三頁）
        ，被告對此未加爭執，證人即被告之品管人員楊瑞華於
        本院審理時提示原證六第二頁，亦表明此為雙方約定之
        規格（見本院99年10月13日言辯論筆錄）。而其上有關
        系爭燈粒之規格僅有亮度及波長，並未提及角度，且於
        電子郵件本文所強調者亦為顏色與亮度，是原告主張角
        度並非兩造約定系爭燈粒之規格，尚非無據，則被告縱
        已告知原告系爭燈粒有角度上之問題，亦難認為系爭燈
        粒品質上之瑕疵。至被告所稱系爭燈粒有顏色、亮度上
        瑕疵部分，被證一之電子郵件並未提及此部分，且原告
        並表明「在檢驗的規格上，也照當初同意的處理，沒有
        絲毫擅自更動」、「這幾年的合作上，祺彪不管在材料
        或確認的規格上，自認嚴守本分，始終沒有擅自變更材
        料，從我公司交付的第一顆到即將結案的最後一顆LED
        ，使用的原材料都是一樣」，均無原告承認系爭燈粒有
        瑕疵之內容，是被告辯稱原告以被證一之電子郵件承認
        系爭燈粒有瑕疵，即難採信。
      3.另被告之客戶UTM 雖曾以電子郵件向被告表明被告送交
        之LED 字幕板，LED 燈粒有角度、顏色、亮度上瑕疵，
        然證人楊瑞華證稱被告係向原告購買原料即LED 燈粒，
        抽驗合格後，原告將LED 燈粒包裝成條狀送至被告外包
        之插件廠，原告之作業即算完成，插件廠處理完畢後再
        送至被告處。並表示「（問﹕插件廠處理何部分？）將
        LED 顆粒打在PC板上。送來我們公司後，我們會在PC上
        連接一些線路以及其他零件，．．．即出貨給我們的客
        戶」（見本院99年10月13日言詞辯論筆錄）。是被告送
        交客戶UTM 之字幕板其上除LED 燈粒外，尚有其他零件
        及相關電路之連結，而字幕板能否作用，是否會產生色
        差或亮度不同，除LED 燈粒本身之問題外，亦會因電路
        之設計、其他零件之缺失、線路與LED 燈粒連結之不當
        而產生前述瑕疵。再以LED 字幕板之製作依前所述，尚
        須經過插件廠及被告之製成手續，縱被告之客戶UTM 發
        現字幕板上之LED 燈粒有瑕疵，除原告交付時系爭燈粒
        本身即有瑕疵存在外，亦有可能係插件廠造成，甚或是
        被告製成字幕板時所致，是自難以事後經被告加工製成
        之字幕板上LED 燈粒有瑕疵，即遽斷原告交付時之系爭
        燈粒有顏色、亮度之瑕疵。況證人楊瑞華陳稱「我們是
        到原告公司用他們的儀器來檢驗，我們先向原告下單，
        他們前置作業完畢後，會通知我們何時驗貨，我們就會
        到原告公司，由原告公司人員陪同，每次都是我去驗貨
        ，．．．我們訂的貨放在一個地點，我就會用抽驗的方
        式，若一小包一千顆，我大約會抽一百顆左右，隨機取
        樣，放到儀器去跑，檢驗內容是檢驗亮度、波長、角度
        ，角度是另外壹台儀器。若發現一顆LED 顆粒有瑕疵，
        會請原告公司人員再跑過，如果還是有問題，全部就不
        會收。」、「我抽驗的這一包有瑕疵一、二顆，會請原
        告公司人員跑過，若還是有問題的話，這一包不收。若
        其他包沒有問題的話，我們會全收，如果瑕疵的數量到
        達我們公司所不能接受的數量的話，我們就會全部不收
        ，會請被告公司將產品重新跑過。」、「若是別人交貨
        給我們，就原料的部分，依照規格書來做檢驗，針對尺
        寸、規格、外觀、功能，這些都是有一定的規格書，是
        依照雙方採購時合意的」、「我們是以抽驗結果不合格
        數之比例來決定，就功能方面，只要抽驗出來的成品或
        是半成品若有瑕疵不符合規格書所載的情形，就全退。
        若是外觀有瑕疵不影響功能的話，也是依照判定水準來
        處理，只要瑕疵數量不超過一定比例，我們就全數收下
        ，但是會將情形反應給供應商或是委託製造的廠商，不
        嚴重的話檢驗出瑕疵的部分不會要求換貨，以上所述的
        是指原料的部分。」可見原告交付之系爭燈粒於送交被
        告指定之插件廠前業經被告品管人員抽驗合格。被告雖
        辯稱檢測機器由原告提供，被告人員只是查看測試數值
        是否在兩造約定範圍內云云，惟被告既未能提出原告之
        測試機器有何不符合標準之事證以供本院審酌，且被告
        若質疑原告之測試機器，即應於受領系爭燈粒後另行委
        請專業機構檢測，要難以己身無測試設備即卸其檢測之
        責，故難以UTM 之電子郵件作為系爭燈粒有瑕疵之事證
        。
      4.綜上，被告未能舉證證明原告交付之系爭燈粒有瑕疵，
        ，所為此部分辯解，尚難信實。
    (二)按買受人應按物之性質依通常程序，從速檢查其所受領之
      物。如發現有應由出賣人負擔保責任之瑕疵，應即通知出
      賣人。買受人怠於為前項通知者，除依通常之檢查不能發
      現之瑕疵外，視為承認其所受領之物，民法第356 條第1
      項、第2 項定有明文，是買受人就受領物有檢查通知之義
      務，若有違反，即喪失因瑕疵擔保所生之權利。經查﹕原
      告於交付系爭燈粒時已經被告之品管人員至原告處抽驗，
      於抽驗合格後送至被告外包之插件廠將系爭燈粒打在PC板
      上，再送至被告處製成LED 字幕板。被告就每一成品均會
      做導通測試、系統測試，且原告交付之每一顆系爭燈粒於
      做成PC板後均會經熱機測試，並於熱機測試合格後始會出
      貨給客戶。若於熱機過程中發現LED 燈粒有問題即會更換
      不良之LED 燈粒等情，業據證人楊瑞華明敘明在卷，是原
      告將系爭燈粒送交被告指定之插件廠時縱未全面檢測是否
      全無瑕疵，惟被告用於LED 字幕板上之系爭燈粒於被告將
      LED 字幕板交付其客戶前亦已全面測試，則系爭燈粒是否
      有瑕疵，於被告將LED 字幕板交付其客戶前被告即應有所
      知悉。被告雖辯稱系爭燈粒之瑕疵非容易查得且即時可知
      之瑕疵，然查被告於82年成立至今，且於90年投入航空工
      業，並於92年成功研發航空器LED 客艙照明，為一同時具
      有民生、工業、航太照明產品之專業廠商（見原證五），
      對LED 燈粒及其相關產品自是具備多年判斷經驗及專門知
      識，且LED 燈粒之顏色、亮度既會影響LED 字幕板之使用
      ，被告於出貨予其客戶前自無不予測試之理，且依證人楊
      瑞華所述，以熱機測試即可得知LED 字幕板上之LED 燈粒
      是否不良，則被告抗辯顏色、亮度、角度係非依通常檢測
      程序可得即時查知之瑕疵，即無理由而難採信。本件被告
      自承係其客戶UTM 告知時始知系爭燈粒有瑕疵（見被告於
      99年12月20日所提辯論意旨狀第7 頁），而被告既可就LE
      D 字幕板以熱機測試方式得知字幕板上之全數LED 燈粒有
      無顏色、亮度、角度等瑕疵，卻未盡其檢查之義務，且依
      證人楊瑞華所述，LED 字幕板交付客戶前已經測試，則原
      告交付之系爭燈粒縱於交付時即存有被告所指述之瑕疵，
      被告最遲於交付LED 字幕板予UTM 前即可全面得知系爭燈
      粒有此瑕疵，卻未於知悉瑕疵時通知原告，遲至LED 字幕
      板交付UTM ，並經UTM 使用發現有瑕疵告知被告後，被告
      始就系爭燈粒角度之問題通知原告（見被證一），依前揭
      說明，應視為被告已承認所受領之系爭燈粒而不得對原告
      主張瑕疵擔保責任。
    (三)被告另辯稱縱原告交付之系爭燈粒完全符合兩造約定之規
      格，並無瑕疵情事，原告亦應負5 萬小時，3 年之保固期
      間，於此期間內所生之毀損，原告亦應負責云云，惟原告
      否認有此保固期間之約定，經查被告就系爭燈粒兩造間有
      約定保固期間此有利於已之事實未提出事證以供本院審酌
      ，而所提被證17乃訴外人光華藝品股份有限公司、COMINL
      ED公司就渠等生產之字幕機所提出之保證，尚難於兩造間
      之系爭燈粒訂購契約中比附援引，從而被告此部分抗辯，
      委無可採。
    (四)按買受人對於出賣人，有交付約定價金之義務，民法第36
      7 條前段定有明文。本件被告不爭執尚有貨款1,044,750
      元未給付，雖其主張原告之給付有瑕疵致其受有損害，以
      所受之損害與本件貨款抵銷云云，惟被告未能證明原告所
      為之給付有何瑕疵，且被告亦違反檢查通知義務而視為承
      認受領原告所為之給付，被告自不得對原告主張瑕疵擔保
      而請求損害賠償，故其所為抵銷之抗辯，並無所據。從而
      ，原告依據買賣法律關係請求被告給付價金1,044,750 元
      及自支付命令送達（於98年10月16日送達被告，有送達證
      書附卷可佐）之翌日即98年10月17日起清償日止，按年息
      百分之5 計算之利息，為有理由，應予准許。
    (五)兩造均陳明願供擔保請准宣告假執行及免為假執行，經核
      無不合，爰分別酌定相當金額准許之。
、本件事證已臻明確，兩造其餘陳述及主張或攻繫防禦方法，
    對判決之結果不生影響，爰不一一條列審究，併此敘明。
肆、據上論結，本件原告之訴為有理由，依民事訴訟法第78條、
    第390條第2項、第392第2項，判決如主文。
中    華    民    國   100    年    1     月    12    日
                  民事第二庭    法  官  盧玉潤
以上正本係照原本作成。
如對本判決上訴，須於判決送達後20日內向本院提出上訴狀。
                                書記官  謝國聖
中    華    民    國   100    年    1     月    12    日